臺灣高等法院刑事判決               100年度上易字第2786號
上  訴  人
即  被  告  鍾國勳
上列上訴人因違反毒品危害防制條例案件，不服臺灣桃園地方法
院100年度審易字第1310號，中華民國100年8月31日第一審判決
（起訴案號：臺灣桃園地方法院檢察署100年度偵字第12444號）
，提起上訴，本院判決如下：
    主  文
上訴駁回。
    理  由
一、按不服地方法院之第一審判決而上訴者，應向管轄第二審之
    高等法院為之；上訴書狀應敘述具體理由；上訴書狀未敘述
    上訴理由者，應於上訴期間屆滿後20日內補提理由書於原審
    法院，逾期未補提者，原審法院應定期間先命補正；第二審
    法院認為上訴書狀未敘述理由或上訴有第362條前段之情形
    者，應以判決駁回之，但其情形可以補正而未經原審法院命
    其補正者，審判長應定期間先命補正，刑事訴訟法第361條
    、第367條分別定有明文。所謂上訴書狀應敘述具體理由，
    必係依據卷內既有訴訟資料或提出新事證，指摘或表明第一
    審判決有何採證認事、用法或量刑等足以影響判決本旨之不
    當或違法，而構成應予撤銷之具體事由，始克當之（例如：
    依憑證據法則具體指出所採證據何以不具證據能力，或依憑
    卷證資料，明確指出所為證據證明力之判斷如何違背經驗、
    論理法則）；倘僅泛言原判決認定事實錯誤、違背法令、量
    刑失之過重或輕縱，而未依上揭意旨指出具體事由，或形式
    上雖已指出具體事由，然該事由縱使屬實，亦不足以認為原
    判決有何不當或違法者（例如：對不具有調查必要性之證據
    ，法院未依聲請調查亦未說明理由，或援用證據不當，但除
    去該證據仍應為同一事實之認定），皆難謂係具體理由，俾
    與第二審上訴制度旨在請求第二審法院撤銷、變更第一審不
    當或違法之判決，以實現個案救濟之立法目的相契合，並節
    制濫行上訴（最高法院97年度臺上字第892號判決參照）。
    是以上訴人之上訴書狀或補提之上訴理由書，雖有敘述上訴
    理由，惟並未具體敘述第一審判決有上述違法、不當情形，
    即與未敘述具體理由無異，其所為上訴，即不符合上訴之法
    定要件。
二、經查，本件原審適用簡式審判程序，以上訴人即被告鍾國勳
    於警詢、偵查及原審之自白、新竹市警察局第一分局搜索扣
    押筆錄、扣押物品目錄表、查獲照片、交通部民用航空局航
    空醫務中心100年5月16日航藥鑑字第0000000號、第0000000
    Q號毒品鑑定書、扣案第三級毒品愷他命4包、「K菸」8支及
    本院被告前案紀錄表等為據，認定被告於100年4月15前某日
    ，在桃園縣中壢市某遊樂場內，以新臺幣（下同）1萬2,000
    元之代價，向某姓名年籍均不詳、外號「三木」之男子，購
    入第三級毒品愷他命50公克而持有之；嗣於100年4月15日下
    午5時48分許，在桃園縣楊梅市○○路○段313號對面之龜毛
    佬洗車場，為警跟監盤查後而查獲，確有持有第三級毒品純
    質淨重20公克以上之犯行，且為累犯，因而判處有期徒刑3
    月，如易科罰金，以1,000元折算1日等情，均已詳敘其所憑
    證據、認定理由及量刑依據，從形式上觀察並無任何採證認
    事、用法或量刑之不當或違法。被告收受判決後提起本件第
    二審上訴，其上訴理由僅泛稱：(一)伊所犯之罪應屬輕微，對
    社會法益之危害亦非至鉅，且伊為警盤查時即坦承持有毒品
    犯行，並配合檢警調查，足見伊犯後態度良好，然原審於審
    酌犯罪程度及犯後態度後，量刑仍顯屬過重；(二)伊實非罪大
    惡極之犯罪者，且經此教訓後，已知所警惕，並甚為痛悔，
    日後必會洗心革面，絕無再犯之虞。為此，爰請重為審酌，
    賜與被告較原審刑期為輕之判決云云。惟按關於刑之量定，
    係實體法上賦予法院得為自由裁量之事項，倘其未有逾越法
    律所規定之範圍，或濫用其權限，即不得任意指為違法（最
    高法院75年臺上字第7033號判例意旨參照）。查被告曾於90
    年間因違反毒品危害防制條例案件，經本院以91年度上訴字
    第1882號判決判處有期徒刑4年，上訴後經最高法院以91年
    度臺上字第6031號判決上訴駁回確定，在入監執行後，於96
    年5月28日假釋出監併付保護管束，至96年8月8日期滿未經
    撤銷假釋，其未執行之刑，以已執行論，有本院被告前案紀
    錄表在卷可按，原審判決之量刑已審酌被告之上開前科紀錄
    ，並以其明知毒品不但戕害國民身體健康、危害社會安全，
    對社會秩序亦有不良影響，且易滋生其他犯罪，竟仍購買第
    三級毒品愷他命純質淨重逾20公克而持有，其行為誠屬不該
    ，惟念其犯後坦承犯行，態度尚佳等一切情狀，判處被告有
    期徒刑3月，如易科罰金，以1,000元折算1日，並未逾越職
    權，亦未違反比例原則。核被告之上訴意旨，僅係就原審之
    量刑反覆爭執，並未依據卷內既有訴訟資料提出新事證，以
    指摘或表明第一審判決有何採證認事、用法或量刑等足以影
    響判決本旨之不當或違法，要難謂其上訴書狀已經敘述具體
    理由，揆諸上開規定及說明，本件上訴顯無具體理由而不合
    法定程式，爰不經言詞辯論，逕予駁回。
據上論斷，應依刑事訴訟法第367條前段、第372條，判決如主文
。
中    華    民    國   100    年    12    月    7     日
                  刑事第十庭  審判長法  官  李麗玲
                                    法  官  賴邦元
                                    法  官  張江澤
以上正本證明與原本無異。
不得上訴。
                                    書記官  胡新涓
中    華    民    國   100    年    12    月    8     日